【裁判字號】    97,交聲,3317
【裁判日期】    971231
【裁判案由】    交管條例聲異
【裁判全文】
臺灣板橋地方法院交通事件裁定        97年度交聲字第3317號
原處分機關  交通部公路總局臺北區監理所板橋監理站
異  議  人  甲○○
上列異議人因違反道路交通管理處罰條例案件，對於交通部公路
總局臺北區監理所板橋監理站於中華民國97年11月27日以板監裁
字第41─CN0000000號違反道路交通管理事件裁決書所為之裁決
處分（原舉發案號：臺北縣政府警察局97年4月22日北縣警交字
第CN0000000號）不服，聲明異議，本院裁定如下：
    主  文
異議駁回。
    理  由
一、原處分意旨略以：異議人即受處分人甲○○於民國九十七年
    四月十日下午三時二十分許，騎乘車號六ＨＤ─八三五號重
    型機車，在臺北縣三重市○○○路（台北橋下），因「機器
    腳踏車，不在規定車道行駛」之違規，經警拍照後逕行舉發
    ，乃依道路交通管理處罰條例第四十五條第十三款規定，裁
     處罰鍰新臺幣（下同）一千八百元，並記違規點數一點。異
    議人則以：伊因沒有在（到案）期限內收到郵局通知領取罰
    單（指舉發違反道路交通事件通知單，下簡稱舉發通知單）
    而超過繳費期限，導致加重處分，這應由郵局承擔云云，表
    明不服而提出異議。
二、按機器腳踏車，不在規定車道行駛，處六百元以上一千八百
    元以下罰鍰；又汽車（含機車）駕駛人有第四十五條情形之
    一者，除依原條款處罰鍰外，並予記違規點數一點。道路交
    通管理處罰條例第四十五條第十三款、第六十三第一項第一
    款分別定有明文。次按送達，不能依第七十二條、第七十三
    條規定為之者，得將文書寄存送達地之地方自治或警察機關
    ，並作送達通知書兩份，一份黏貼於應受送達人住居所、事
    務所、營業所或其就業處所門首，另一份交由鄰居轉交或置
    於該送達處所信箱或其他適當位置，以為送達；前項情形，
    由郵政機關為送達者，得將文書寄存於送達地之郵政機關。
    行政程序法第七十四條第一項、第二項亦定有明文。
三、經查：本件異議人所有之上開重型機車，經人騎乘於前揭時
    地，因「機器腳踏車，不在規定車道行駛」之違規，經警拍
    照後逕行舉發之事實，有臺北縣政府警察局九十七年四月二
    十二日北縣警交字第ＣＮ0000000號舉發通知單及所
    附採證照片在卷可稽，並為異議人所不爭執，應信屬實，堪
    認異議人上開機車於上開時地有「機器腳踏車，不在規定車
    道行駛」之違規事實。又本件舉發通知單，經郵寄至異議人
    位於「臺北縣土城市○○路六十二號三樓」之住所，因未獲
    會晤應受送達即異議人本人，亦無受領文書之同居人、受僱
    人或應送達處所接收郵件人員，乃於九十七年四月二十五日
    將該文書寄存上址所轄之板橋十三郵局（即土城清水郵局）
    ，並作成送達通知書二份，一份黏貼於應受送達人門首，另
    一份置於該受送達處所信箱或適當位置以為送達等情，此有
    臺北縣政府警察局送達證書、戶籍資料及記載被告住所地址
    臺北縣土城市○○路六十二號三樓之聲明異議狀等件附卷可
    稽，揆諸上開說明，足認本件舉發通知書自寄存送達之翌日
    起經十日，即於「九十七年五月五日」已發生合法送達之效
    力（按：有關行政文書寄存送達之生效日期，行政程序法雖
    未如民事訴訟法增設第一百三十八條第二項規定，但基於保
    障應受送達人權益之同一理由，解釋上應認為有上開規定之
    類推適用，而不能一如往昔，仍解為將文書寄存時，自生送
    達之效力。最高法院九十三年度台抗字第六四九號判決，就
    行政執行文書之寄存送達採同一見解）。至異議人雖於九十
    七十二月二十二日始前往土城清水郵局領取本件舉發通知單
    （見卷附蓋有土城清水郵局郵戳並經異議人領取之舉發通知
    單），於送達之效力並無影響，是本件於舉發通知單合法送
    達即九十七年五月五日，已發生合法舉發之效力。異議人辯
    稱其未在到案期限內收到郵局通知領取罰單而超過繳費期限
    ，導致加重處分，這應由郵局承擔云云，不得據為免罰或減
    輕處罰之事由。
三、綜上所述，本件異議人於上開時地騎乘機車確有違反道路交
    通管理處罰條例第四十五條第十三款之違規行為，洵堪認定
    。原處分機關依據首開道路交通管理處罰條例及違反道路交
    通管理事件統一裁罰基準表等規定，對異議人裁處罰鍰一千
    八百元，並記違規點數一點，於法並無違誤，量罰亦合於前
    開統一裁罰基準表之規定，應予維持。本件異議為無理由，
    應予駁回。
據上論斷，應依道路交通管理處罰條例第八十七條第二項，道路
交通案件處理辦法第十九條，裁定如主文。
中    華    民    國    97    年    12    月    31    日
                  交通法庭  法  官  楊志雄
以上正本證明與原本無異
如不服本裁定應於送達後5日內向本院提出抗告狀
                            書記官  陳春銘
中    華    民    國    97    年    12    月    31    日


司法院資訊處製作；財團法人民間司法改革基金會備份。
